# 低值易耗品应该计入研发支出的哪个明细科目

提问人：神 风 之雨 时间：2022-06-10 11:07:53
求助，像实验室用的烧杯试管等、实验人员的洁净衣等、金额达不到固定资产标准的实验台等、或者实验室固资的耗材（价值高）应该计入研发支出里面的哪个科目，直接投入-材料还是其他里面的哪个明细科目，能不能做加计扣除

回答人：chenyiwei
明细科目可自行设置，一般可以将此类支出归入材料费。是否满足加计扣除条件应对照国家税务总局公告 2017 年第 40 号等规定判断。